臺灣板橋地方法院刑事判決　　　　　　 100年度易字第2114號
公　訴　人　臺灣板橋地方法院檢察署檢察官
被　　　告　林昭玲
上列被告因竊盜案件，經檢察官提起公訴（100 年度偵字第1409
8號），本院判決如下：
    主  文
林昭玲竊盜，處拘役貳拾日，如易科罰金，以新臺幣壹仟元折算
壹日。
    事  實
一、林昭玲基於為自己不法所有之意圖，於民國100 年5 月31日
    晚間7 時30分許，在新北市○○區○○路2 段31號地下一樓
    家樂福股份有公司板橋店賣場（下稱家樂福板橋店）內，將
    陳列架上如附表所示等物竊取後，逕放入其隨身手提袋中，
    未經結帳即行離去，惟旋為賣場安全人員李敏政發現，將其
    攔下並報警處理，始查悉上情。
二、案經家樂福板橋店委任李敏政訴由新北市政府警察局海山分
    局移送臺灣板橋地方法院檢察署檢察官偵查起訴。
    理  由
壹、證據能力部分：
    本件認定犯罪事實所引用之下列證據資料（包含文書證據等
    ），均非公務員違背法定程序所得，且被告及檢察官於本院
    審理終結前就下列證據資料之證據能力，均表示無意見而不
    爭執，且卷內之文書證據，亦無刑事訴訟法第159 條之4 之
    顯有不可信之情況，或不得作為證據之情形，則依刑事訴訟
    法第159 條之5 之規定，本件認定犯罪事實所引用之供述證
    據，均有證據能力，至其餘非屬供述證據部分，查亦無違法
    取得之情事存在，皆具證據能力，合先敘明。
貳、認定本案犯罪事實之證據及理由：
一、訊據被告林昭玲固坦承於100 年5 月31日晚間7 時30分許，
    在家樂福板橋店內，未經賣場同意而拿取如附表所示之貨品
    ，且未結帳即行離去，於賣場外要上樓梯時遭李敏政攔下，
    惟否認有何竊盜犯行，辯稱：伊所為並無不法所有之意圖，
    目的係為取回6 年前遭法官派人拿走之證件，伊迫不得已才
    這樣作，伊之行為係經臺灣政府許可云云。惟查：
(一)、附表所示等物均係家樂福板橋店遭被告所竊取之物品，業據
    證人即被害人家樂福板橋店委任李敏政於警詢時證述：「（
    問：林昭玲如何竊取該商品？）我全程監視那名女生（即林
    昭玲）先把物品包裝盒拆開，包裝盒再棄置於賣場內的垃圾
    桶，她就將物品藏匿於她的手提袋包包內。」、「（問：你
    於何處將林昭玲攔下並報警處理？）我在林昭玲步出賣場收
    銀櫃台外將她攔下並報警處理。」等語綦詳，並有新北市政
    府警察局海山分局扣押物品目錄表、贓物認領保管單各1 紙
    、現場採證照片3 張在卷可稽（偵查卷第14頁、第20頁至第
    22頁），復據被告於警詢、偵查及本院審理時均自承附表所
    示等物品，確實為其所拿取等情不諱，足認證人所述，與事
    實相符，堪予採信。
(二)、被告雖以並無據為己有之意圖而無竊盜故意置辯，惟於本院
    審理時，除僅對證人李敏政於警詢時所證述將伊攔下後通知
    警方到場乙節，稱：「警察本來早就在那邊等我，並不是通
    知」有所爭執外，對證人李敏政其餘之證言均無意見，且被
    告於自由意識下，於檢察官訊問時供承：「（問：為何要偷
    ？）因為我沒有證件，無法工作。…」，復於本院100 年6
    月23日訊問時自承有竊盜行為不諱，嗣雖於偵查、本院準備
    程序及審理時，矢口否認有何竊盜犯行，然查被告於本院準
    備程序時坦承：「…我拿這些東西沒有經過賣場的同意。」
    ，復未經結帳而離去之事實亦為被告所不爭執，又被告既係
    具備通常事理能力之成年人，倘無竊盜故意，何以自陳列架
    上將如附表所示等物品取下後，先將物品包裝盒拆開棄置於
    賣場垃圾桶內，再將物品藏匿於手提袋內，且於步出賣場收
    銀櫃台而未結帳，始遭李敏政攔下報警處理，被告於賣場內
    所為顯係掩人耳目，被告確有意圖不法所有而竊取財物之竊
    盜故意，甚為明確，被告所辯，洵屬卸責之詞，不足採信。
(三)、被告另辯稱：伊係為取回證件，迫不得已而為，係經臺灣政
    府許可云云，是否屬實已非無疑，且均與被告所犯本件竊盜
    無涉，亦均非阻卻犯罪成立之事由；被告所辯上情，亦委無
    可採。
(四)、綜上所述，本案事證明確，被告犯行洵堪認定。
二、核被告所為，係犯刑法第320 條第1 項之竊盜罪。爰審酌被
    告素行、犯罪之動機、目的、手段、智識程度，惟對社會所
    生危害尚非巨大，竊盜所得之物均已由被害人家樂福板橋店
    委任李敏政領回，有上開贓物認領保管單1 紙在卷可憑，暨
    犯罪後猶否認犯行等一切情狀，量處如主文所示之刑，併諭
    知易科罰金之折算標準，以示懲儆。
三、據上論斷，應依刑事訴訟法第284 條之1 、第299 條第1 項
    前段、刑法第320 條第1 項、第41條第1 項前段，刑法施行
    法第1 條之1 ，判決如主文。
本案經檢察官郭峻豪到庭執行職務。
中    華    民    國   100    年    7     月    25    日
                  刑事第三庭法  官  陳伯厚
上列正本證明與原本無異。
如不服本判決，應於判決送達後10日內敘明上訴理由，向本院提
出上訴狀 (應附繕本) ，上訴於臺灣高等法院。其未敘述上訴理
由者，應於上訴期間屆滿後20日內向本院補提理由書「切勿逕送
上級法院」。
                            書記官  高建華
中    華    民    國   100    年    7     月    29    日
附錄論罪科刑法條全文：
中華民國刑法第320條
（普通竊盜罪、竊佔罪）
意圖為自己或第三人不法之所有，而竊取他人之動產者，為竊盜
罪，處5  年以下有期徒刑、拘役或 5 百元以下罰金。
意圖為自己或第三人不法之利益，而竊佔他人之不動產者，依前
項之規定處斷。
前二項之未遂犯罰之。
  附表：
┌──┬─────────────┬──┬───────┐
│編號│品      名                │數量│價值（新臺幣）│
├──┼─────────────┼──┼───────┤
│１  │法國迷你貝比貝            │1 袋│113元         │
├──┼─────────────┼──┼───────┤
│２  │御珍嚐黃金魚              │1盒 │119元         │
├──┼─────────────┼──┼───────┤
│３  │豆之家竹鹽南瓜            │1罐 │189元         │
├──┼─────────────┼──┼───────┤
│４  │貝柱的味                  │1袋 │132元         │
├──┼─────────────┼──┼───────┤
│５  │萬歲牌楓糖腰果            │1袋 │109元         │
├──┼─────────────┼──┼───────┤
│６  │御珍嚐鰻魚骨              │1盒 │119元         │
├──┼─────────────┼──┼───────┤
│７  │御珍嚐紅蝦酥              │1盒 │119元         │
├──┼─────────────┼──┼───────┤
│８  │總統牌布瑞乾酪            │1個 │282元         │
├──┼─────────────┼──┼───────┤
│９  │冬之願巧克力量            │2袋 │238元         │
├──┼─────────────┼──┼───────┤
│１０│萬歲牌芥末杏仁果          │2袋 │218元         │
├──┴─────────────┴──┴───────┤
│                               總價值   1638元        │
└───────────────────────────┘